test/src/gt-norm-yamls/N-n_41_veres_oahpa-gt-norm-dial_Por.gen.yaml
Config:
  hfst:
    Gen: ../../../src/generator-gt-norm.hfst
    Morph: ../../../src/analyser-gt-norm.hfst
  xerox:
    Gen: ../../../src/generator-gt-norm.xfst
    Morph: ../../../src/analyser-gt-norm.xfst
    App: lookup

Tests:

# todo:
# Proofread the gold standard (below)
# Then: linnrun analyser, then correct.


  Noun - veres - ok : # Noun 'fresh' n_41
     veres+N+Sg+Nom: veres
     veres+N+Sg+Gen: vereksen
     veres+N+Sg+Par: verestä
     veres+N+Sg+Tra: verekseksi
     veres+N+Sg+Abe: vereksettä
     veres+N+Sg+Ine: vereksessä
     veres+N+Sg+Ela: vereksestä
     veres+N+Sg+Ill: vereksheen
     veres+N+Sg+Ade: vereksellä
     veres+N+Sg+Abl: verekseltä
     veres+N+Sg+All: verekselle
     veres+N+Sg+Ess: vereksennä
     veres+N+Pl+Nom: verekset
     veres+N+Pl+Gen: veresten # -ten veres ja -nen sanaryhmille, ja joillekin kaksintavuisille nomineille, joilla on konsonanttivartalo. Muille sanaryhmille on -tten. Paitsi Por ja Rai varieteetissä. Var varieteetti voi myös saada -en.
     veres+N+Pl+Par: [vereksii, vereksiitä]
     veres+N+Pl+Tra: vereksiksi
     veres+N+Pl+Abe: vereksittä
     veres+N+Pl+Ine: vereksissä
     veres+N+Pl+Ela: vereksistä
     veres+N+Pl+Ill: verekshiin
     veres+N+Pl+Ade: vereksillä
     veres+N+Pl+Abl: vereksiltä
     veres+N+Pl+All: vereksille
     veres+N+Pl+Ess: vereksinnä
     veres+N+Pl+Com: vereksinne

 # Nomineissa, jotka loppuvat iitA:haan, on mahdollista jäättä pois tA-suffiksin pl partitiivissa.
 # Tämä on erittäin tavallista veres- ja ihminen nominiryhmissä, tekijännimissä (puhhuuja), vA-loppuisissa adjekttiiveissa ja ordinaaleissa.

# Pituusreekeli on voimassa myös komitatiivissa. 
